臺灣臺北地方法院刑事判決　　　　　　　　　　　　　九十年度易字第一０一四號
　　公　訴　人　臺灣臺北地方法院檢察署檢察官
　　被　　　告　甲○○
　　被　　　告　戊○○
　　被　　　告　丁○○
右列被告等因傷害案件，經檢察官提起公訴（八十九年度偵字第一二六０六號），本
院判決如左：
    主    文
戊○○傷害人之身體，處有期徒刑伍月。如易科罰金，以參佰元折算壹日。
甲○○、丁○○被訴傷害部分公訴不受理。
    事    實
一、甲○○（另經本院判決不受理，詳如後述）與其前妻林姿秀因有個人糾紛，懷疑
    林姿秀係遭經綻美容院負責人高菁敏之夫丁○○（另經本院判決不受理，詳如後
    述）所挑撥，乃邀同戊○○，於民國八十九年五月二十七日晚間十時三十分許，
    前往位在台北縣深坑鄉○○街四十四號之經綻美容院欲尋找丁○○理論，因丁○○與高菁敏外出，甲○○遂與戊○○在該美容院外喝酒聊天，並不時藉故與美容
    院內之人員爭吵。未久，甲○○已帶有酒意，且氣焰高張，適丁○○與高菁敏於
    同日晚間十一時三十分許自外返回，甲○○一見丁○○即衝出並辱罵「幹你娘」
    等語（公然侮辱部分未據告訴），並強拉丁○○至美容院外馬路上，意與其單挑
    ，丁○○不滿甲○○再三挑釁，甲○○、丁○○二人竟均基於傷害他人身體之犯
    意動手互相毆打，分別致丁○○受有前頸部、右手肘及右足踝三處擦傷等傷害；
    甲○○受有頭部、左下眼瞼、肩部及左手掌鈍挫傷等傷害。其間因在場圍觀之人
    數眾多，並有不詳姓名之人攻擊甲○○致其倒地，戊○○見狀，竟基於傷害他人
    身體之犯意，衝向一旁持陳明忠所有置放在其所擺設水果攤上之西瓜刀一把，不
    分青紅皂白，往當時僅在場圍觀之乙○○之右上背及李佳陵之右上臂揮砍，分別
    致乙○○受有右上背部割傷併肌肉裂傷及右上背深部撕裂傷等傷害；李佳陵受有
    右上臂受有八Ⅹ０．四公分之擦傷（傷害李佳陵部分未據告訴），嗣因圍觀群眾
    見有人流血受傷，遂一哄而散，戊○○亦趁機拉同甲○○離開現場並至甲○○之
    住處藏匿。嗣經警方據報趕赴現場，並循線查獲上情。
二、案經乙○○訴由台北縣察局新店分局報請臺灣臺北地方法院檢察署檢察官偵查起
    訴。
    理    由
壹、有罪部分：
一、訊據被告戊○○對於在右揭時地持西瓜刀砍傷被害人乙○○之事實供承不諱，核
    與被害人乙○○於警訊、偵查、本院審理時及被害人乙○○之父親丙○於偵查、
    本院審理時之指訴情節相符，並經證人即現場目擊者高菁敏、褚淑惠、李佳陵、
    陳明忠於警訊時證述屬實。此外，復有臺北市立萬芳醫院之診斷證明書二紙（甲
    、乙種各一紙）附卷可稽，堪認被告之自白核與事實相符，自得採為論罪之依據
    。本件事證已臻明確，被告右開傷害犯行洵堪認定。
二、核被告戊○○所為，係犯刑法第二百七十七條第一項之傷害罪。爰審酌被告之犯
    罪動機、目的、手段、品行，及因細故即持刀械傷害無辜，手段暴戾，致被害人
    乙○○受傷程度非淺，且案發後至今已逾二年三月，仍遲遲未與被害人乙○○達
    成和解，並獲得其原諒，惟念其犯罪後尚能坦認犯行，深表悔意等一切情狀，量
    處如主文所示之刑。又按刑法第四十一條已於九十年一月四日修正為：「犯最重
    本刑五年以下有期徒刑以下刑之罪，而受六個月以下有期徒刑或拘役之宣告，因
    身體、教育、職業、家庭之關係或其他正當事由，執行顯有困難者，得以一元以
    上三元以下折算一日。但確因不執行所宣告之刑，難收矯正之效，或難以維持法
    秩序者，不在此限」，並經總統於九十年一月十日公布，而於同年一月十二日生
    效，併參酌最高法院二十四年七月民刑庭總會決議之意旨，故爰依前開條文及刑
    法第二條第一項前段之規定，就所宣告之刑諭知易科罰金之折算標準。
貳、公訴不受理部分：
一、公訴意旨另以：被告甲○○與其前妻林姿秀因有個人糾紛，懷疑林姿秀係遭經綻
    美容院負責人高菁敏之夫即被告丁○○所挑撥，乃邀同戊○○，於八十九年五月
    二十七日晚間十時三十分許，前往位在台北縣深坑鄉○○街四十四號之經綻美容
    院欲尋找被告丁○○理論，因被告丁○○與其妻高菁敏外出，被告甲○○遂與戊○○在該美容院外喝酒聊天，並不時藉故與美容院內之人員爭吵。未久，被告甲○○已帶有酒意，且氣焰高張，適被告丁○○與高菁敏於同日晚間十一時三十分
    許自外返回，被告甲○○一見被告丁○○即衝出並辱罵「幹你娘」等語（公然侮
    辱部分未據告訴），並強拉被告丁○○至美容院外馬路上，意與其單挑，被告丁○○不滿被告甲○○再三挑釁，被告甲○○、丁○○二人竟均基於傷害他人身體
    之犯意動手互相毆打，分別致被告丁○○受有前頸部、右手肘及右足踝三處擦傷
    等傷害；被告甲○○受有頭部、左下眼瞼、肩部及左手掌鈍挫傷等傷害。因而認
    被告甲○○、丁○○二人均係涉犯有刑法第二百七十七條第一項傷害罪嫌等語。
二、按告訴乃論之罪，告訴人於第一審辯論終結前，得撤回其告訴；又告訴經撤回者
    ，法院應諭知不受理之判決，刑事訴訟法第二百三十八條第一項及第三百零三條
    第三款分別定有明文。
三、本件被告甲○○、丁○○二人因上開傷害案件，經檢察官提起公訴，認被告甲○○、丁○○二人均係犯刑法第二百七十七條第一項之傷害罪，依同法第二百八十
    七條前段之規定，須告訴乃論。茲據告訴人即被告甲○○、丁○○二人分別於本
    院行調查程序時，當庭以言詞表示撤回其告訴（見本院九十年六月十八日訊問筆
    錄），揆諸前揭刑事訴訟法之規定，本件被告甲○○、丁○○二人傷害部分爰不
    經言詞辯論，逕為諭知不受理之判決
據上論斷，應依刑事訴訟法第二百九十九條第一項前段、第三百零三條第三款、第三
百零七條，刑法第二條第一項前段、第二百七十七條第一項、修正後第四十一條第一
項前段，罰金罰鍰提高標準條例第一條前段、第二條，判決如主文。
本案經檢察官陳錫柱到庭執行職務。
中      華      民      國      九十一    年      九      月    二十    日
                                  臺灣臺北地方法院刑事第七庭
                                      法  官  蔡正雄
右正本證明與原本無異。
如不服本判決，應於判決送達後十日內向本院提出上訴狀(應抄附繕本)。告訴人
或被害人如對於本判決不服者，應具備理由請求檢察官上訴，其上訴期間之計算
係以檢察官收受判決正本之日期為準。
                                      書記官  黃秀琴
中      華      民      國      九十一    年      九      月  二十三    日
附錄本案論罪科刑法條全文：
刑法第二百七十七條：
一傷害人之身體或健康者，處三年以下有期徒刑、拘役或一千元以下罰金。
二犯前項之罪、因而致人於死者，處無期徒刑或七年以上有期徒刑，致重傷者，處三
　年以上十年以下有期徒刑。
